【裁判字號】    89,易,3465
【裁判日期】    891025
【裁判案由】    偽造文書
【裁判全文】
臺灣板橋地方法院刑事判決                        八十九年度易字第三四六五號
    公  訴  人  臺灣板橋地方法院檢察署檢察官
    被      告  甲○○
右列被告因偽造文書案件，經檢察官提起公訴（八十九年度偵字第一三三五一號），
本院判決如左：
    主  文
甲○○明知為不實之事項，而使公務員登載於職務上所掌之公文書，足以生損害於公
眾，累犯，處拘役伍拾日，如易科罰金，以佰元折算壹日。
    事  實
一、甲○○曾於民國八十四年間，因侵占等案件，經台灣士林地方法院判處應執行有
    期徒刑一年二月確定（其中侵占部分判處有期徒刑八月，竊盜部分判處有期徒刑
    九月），而於八十六年二月五日縮刑期滿執行完畢，仍不知悔改，緣於八十八年
    七月十日十六時許，駕車在桃園縣中壢市○○路三八之二號前欲右轉時，不慎撞
    及乙○○及其正施工中之道路切割機，乙○○即要求甲○○賠償其損害，甲○○
    表示身上沒錢，但願將身分證交予乙○○做為擔保，俟領薪時再交錢取回，乙○
    ○遂收下甲○○之身分證，詎甲○○事後竟欲逃避賠償乙○○之損害，並於八十
    八年八月二日，明知其身分證並未遺失，竟仍以身分證在台北市遺失為由，填具
    補領國民身分證申請書向台北縣中和市第一戶政事務所申請補發身分證，而明知
    不實之事項，使該管公務員登載於職務上所掌之公文書上，足生損害於戶政管理
    之正確性。
二、案經乙○○告發後由臺灣板橋地方法院檢察署偵查起訴。
    理  由
一、右揭事實業據被告甲○○於偵審中供承不諱，核與告發人乙○○於偵查中指述之
    情節相符，且有告發人乙○○催告被告賠償之存證信函影本一份、被告所填載及
    補領國民身分證申請書一紙等在卷可稽，雖被告另辯稱：伊係因一時找不到身分
    證，才會前往申請補發云云，惟查，被告因前開車輛肇事須賠償損失而將身分證
    供告發人乙○○擔保，其賠償之金額達一萬八千元，且自肇事後迄其提出補發身
    分證之申請，期間不及一個月，衡情，被告應無輕易遺忘身分證供告發人擔保之
    可能，是其前開所辯應係事後卸責之詞，並不可採，本件事證明確，被告犯行堪
    以認定。
二、核被告明知為不實之事項，而使公務員登載於職務上所掌之公文書，足以生損害
    於公眾，所為係犯刑法第二百十四條之罪；被告甲○○於八十四年間，因侵占等
    案件，經台灣士林地方法院判處應執行有期徒刑一年二月確定（其中侵占部分判
    處有期徒刑八月，竊盜部分判處有期徒刑九月），而於八十六年二月五日縮刑期
    滿執行完畢，有台灣高等法院檢察署刑案紀錄簡覆表在卷可稽，其於有期徒刑執
    行完畢，五年以內再犯本件有期徒刑以上之罪，為累犯，依刑法第四十七條規定
    加重其刑。爰審酌被告犯罪之動機、目的、手段、所生危害及犯罪後之態度等一
    切情狀，處如主文所示之刑，並諭知易科罰金之折算標準，以資懲儆。
據上論斷，應依刑事訴訟法第二百九十九條第一項前段，刑法第二百十四條、第四十
一條、第四十七條，罰金罰鍰提高標準條第一條前段、第二條，判決如主文。
本案經檢察官蔡顯鑫到庭執行職務。
中      華      民      國      八十九      年      十    月    二十五  日
                                  臺灣板橋地方法院刑事第二庭
                                      法  官  林  春  長
右正本證明與原本無異
如不服本判決應於送達後十日內向本院提出上訴狀
                                      書記官  邱  美  龍
中      華      民      國      八十九      年      十    月    三十    日
附錄本案論罪科刑法條全文：
刑法第二百十四條：明知為不實之事項，而使公務員登載於職務上所掌之公文書，足
                  以生損害於公眾或他人者，處三年以下有期徒刑、拘役或五百元
                  以下罰金。


司法院資訊處製作；財團法人民間司法改革基金會備份。
